src/fst/morphology/affixes/nv_and_vn.lexc
LEXICON flex_tv_schwa2_nominalizers
+LLAATAA+Der/vn+Sem/Time:%>illaataa part ; !PL 20180223
+NIARIUTAA+Der/vn+Sem/Time:%>iniariutaa part ; !PL 20180223
+NIUTAA+Der/vn+Sem/Time:%>iniutaa part ; !PL 20180223
+NIKUQ+Der/vn:%>inikoq  Z1Zmorf ;
@U.aa.OFF@@U.niq.ON@+NIQ+Der/vn+N+Abs+Sg+Gram/Comp:@U.aa.OFF@@U.niq.ON@%>ineq K ;
@U.niq.ON@+NIQ+Der/vn+Gram/TransverbNIQ:@U.niq.ON@%>ineq Z2Zmorf ; !Forsøg PL20210417
@U.niq.ON@@C.Num@+NIQ+Der/vn:@U.niq.ON@@C.Num@%>ineq tup_speciel ;
@U.niq.ON@@C.Num@+NIQ+Der/vn+Gram/Pass:@U.niq.ON@@C.Num@%>ineq tup_speciel ; !PL20210416 forsøg
@U.niq.ON@@C.Num@+NIQ+Der/vn+Gram/Pass+SSAQ+Der/nn:@U.niq.ON@@C.Num@%>inissaq tp_speciel ; !PL20210416 forsøg
@U.niq.ON@@C.Num@+NIQ+Der/vn+SSAQ+Der/nn+NNGUAQ+Der/nn:@U.niq.ON@@C.Num@%>inissannguaq Z1nnguaqZmorf ; 
+NIRSAQ+Der/vn:%>inersaq Z1Zmorf ;
+PALUK+Der/vn:%>erpaluk Z2_Zmorf ;
+TARIAQ+Der/vn:%>isariaq Z1Zmorf ;
+TUQ@C.Num@+Der/vn+N+Aeq+Sg:%>isutut@C.Num@ K ; !til de særlige tut ippaa-former !tilføjet livm 20170505
+USIQ+Der/vn:%>iuseq SEQgemin ;
+VIK+Der/vn:%>iffik Z2_Zmorf ;

LEXICON flex_tv_it_nominalizers
+LLAATAA+Der/vn+Sem/Time:^T%>llaataa part ; !PL 20180223
+NIARIUTAA+Der/vn+Sem/Time:%>niariutaa part ; !PL 20180223
+NIUTAA+Der/vn+Sem/Time:%>niutaa part ; !PL 20180223
@C.Num@+Gram/Pass+NIQ+Der/vn:@C.Num@%>neq Z2Zmorf ; !PL 20180320 simultan passivisering ved NIQ
+NIQ+Der/vn+N+Abs+Sg+Gram/Comp@U.aa.OFF@:@U.aa.OFF@%>neq K ;
@C.Num@+NIQ+Der/vn:@C.Num@%>neq tup_speciel ; !specialitet for at haandtere diatese ved NIQ
@C.Num@+NIQ+Der/vn+SSAQ+Der/nn:@C.Num@%>nissaq tp_speciel ; !specialitet for at haandtere diatese ved NIQ=SSAQ
@C.Num@+NIQ+Der/vn+SSAQ+Der/nn+NNGUAQ+Der/nn:@C.Num@%>nissannguaq   Z1nnguaqZmorf ; 
+PALUK+Der/vn:%>paluk Z2_Zmorf ;
+Gram/Pass+TUQ+Der/vn:%>toq Z1Zmorf ; !PL 20180320 Alle dokumenterede former fundet var passive, altså ikke refl. Kræver yderligere check
+TARIAQ+Der/vn:%>tariaq Z1Zmorf ;
+TUSSAA+Der/vv:%>tussaa TV_vaa ;
@C.Num@+TUQ+Der/vn+N+Aeq+Sg:@C.Num@%>sutut K ; !til de særlige tut ippaa-former
@C.Num@+TUQ+Der/vn+N+Aeq+Sg:@C.Num@%>tutut K ; !til de særlige tut ippaa-former
@C.Num@+TUQ+Der/vn+N+Aeq+Sg+IP+Orth/Alt+Use/-Spell:@C.Num@%>tutut-ip flex-tv ; !til de særlige tut ippaa-former
@C.Num@+TUQ+Der/vn+N+Aeq+Sg+IP+Orth/Alt+Use/-Spell:@C.Num@%>sutut-ip flex-tv ; !til de særlige tut ippaa-former

LEXICON flextv_ssa_nominalizers
+LLAATAA+Der/vn+Sem/Time:^T%>llaataa part ; !PL 20180223
+NIARIUTAA+Der/vn+Sem/Time:%>niariutaa part ; !PL 20180223
+NIUTAA+Der/vn+Sem/Time:%>niutaa part ; !PL 20180223
+NIKUQ+Der/vn:%>nikoq Z1Zmorf ;
+NIQ+Der/vn+N+Abs+Sg+Gram/Comp@U.aa.OFF@:@U.aa.OFF@%>neq K ;
+NIQ+Der/vn+Gram/TransverbNIQ:%>neq Z2Zmorf ; !Forsøg PL20210417
@C.Num@+Gram/Pass+NIQ+Der/vn:@C.Num@%>neq tup_speciel ; !specialitet for at haandtere diatese ved NIQ
@C.Num@+Gram/Pass+NIQ+Der/vn:@C.Num@%>neq Z2Zmorf ; !PL 20180327 simultan passivisering ved NIQ
@C.Num@+Gram/Pass+NIQ+Der/vn+SSAQ+Der/nn:@C.Num@%>nissaq tp_speciel ; !specialitet for at haandtere diatese ved NIQ=SSAQ
@C.Num@+Gram/Pass+NIQ+Der/vn+SSAQ+Der/nn+NNGUAQ+Der/nn:@C.Num@%>nissannguaq Z1nnguaqZmorf ; 
+NIRSAQ+Der/vn:%>nersaq Z1Zmorf ;
+PALUK+Der/vn:%>paluk Z2_Zmorf ;
+TARIAQ+Der/vn:%>sariaq Z1_ssZmorf ; !PL20210315 NY
+TUQ@C.Num@+Der/vn+N+Aeq+Sg:%>sutut@C.Num@ K ; !til de særlige tut ippaa-former !tilføjet livm 20170505
+TUQ@C.Num@+Der/vn+N+Aeq+Sg+IP+Orth/Alt+Use/-Spell:%>sutut-ip@C.Num@ flex-tv ; !til de særlige tut ippaa-former

LEXICON XTPX_nominalizers
+KKUUTAAR+Der/vn:^T%>kkuutaar   HTR_longV_GAQ_addi ;
+LLAATAA+Der/vn+Sem/Time:^T%>llaataa part ; !PL 20180223
+NIARIUTAA+Der/vn+Sem/Time:%>niariutaa part ; !PL 20180223
+NIUTAA+Der/vn+Sem/Time:%>niutaa part ; !PL 20180223
+NIKUQ@U.Num.Pl@+Der/vn:%>nikoq@U.Num.Pl@ Z1Zmorf ;
@C.Num@+Gram/Pass+NIQ+Der/vn:@C.Num@%>neq Z2Zmorf ; !PL 20180320 simultan passivisering ved NIQ
+NIQ+Der/vn+N+Abs+Sg+Gram/Comp@U.aa.OFF@:@U.aa.OFF@%>neq K ;
@C.Num@+NIQ+Der/vn:@C.Num@%>neq tup_speciel ; !specialitet for at haandtere diatese ved NIQ
@C.Num@+NIQ+Der/vn+SSAQ+Der/nn:@C.Num@%>nissaq tp_speciel ; !specialitet for at haandtere diatese ved NIQ=SSAQ
@C.Num@+NIQ+Der/vn+SSAQ+Der/nn+NNGUAQ+Der/nn:@C.Num@%>nissannguaq Z1nnguaqZmorf ; 
+NIRSAQ@U.Num.Pl@+Der/vn:%>nersaq@U.Num.Pl@ Z1Zmorf ;
+PALUK+Der/vn:%>paluk Z2-PZmorf ;
@C.Num@+Gram/Pass+TUQ+Der/vn:@C.Num@%>toq Z1Zmorf ; !PL 20180320 Alle dokumenterede former fundet var passive, altså ikke refl. Kræver yderligere check
+USIQ+Der/vn:^T%>useq SEQgemin ;
+VIK+Der/vn:%>fik Z2_Zmorf ;

LEXICON XTuteX_nominalizers
+LLAATAA+Der/vn+Sem/Time:^T%>tillaataa part ; !PL 20180223
+NIARIUTAA+Der/vn+Sem/Time:%>niariutaa part ; !PL 20180223
+NIUTAA+Der/vn+Sem/Time:%>niutaa part ; !PL 20180223
+NIKUQ+Der/vn:%>nikoq Z1Zmorf ;
+NIQ+Der/vn+N+Abs+Sg+Gram/Comp@U.aa.OFF@:@U.aa.OFF@%>neq K ;
@C.Num@+NIQ+Der/vn:@C.Num@%>neq tup_speciel ; !specialitet for at haandtere diatese ved NIQ
@C.Num@+NIQ+Der/vn+SSAQ+Der/nn:@C.Num@%>nissaq tp_speciel ; !specialitet for at haandtere diatese ved NIQ=SSAQ
@C.Num@+NIQ+Der/vn+SSAQ+Der/nn+NNGUAQ+Der/nn:@C.Num@%>nissannguaq Z1nnguaqZmorf ; 
+NIRSAQ+Der/vn:%>nersaq Z1Zmorf ;
+PALUK+Der/vn:%>paluk Z2_Zmorf ;
+VIK+Der/vn:%>fik Z2_Zmorf ;

LEXICON XTutePX_nominalizers !!= * @CODE@ 
+INNAQ+Der/vn:^T%>tiinnaq tup- ;
+INNAQ+Der/vn+VIK+Der/nn:^T%>tiinnavik tup- ;
+LLAMMAK+Der/vn:%>llammak Z2_Zmorf ;
+LLAATAA+Der/vn+Sem/Time:^T%>tillaataa part ; !PL 20180223
+NIARIUTAA+Der/vn+Sem/Time:%>niariutaa part ; !PL 20180223
+NIUTAA+Der/vn+Sem/Time:%>niutaa part ; !PL 20180223
+NIKUQ+Der/vn@U.Num.Pl@:%>nikoq@U.Num.Pl@ Z1Zmorf ;
+NIQ+Der/vn+N+Abs+Sg+Gram/Comp@U.aa.OFF@:@U.aa.OFF@%>neq K ;
@C.Num@+NIQ+Der/vn:@C.Num@%>neq tup_speciel ; !specialitet for at haandtere diatese ved NIQ
@C.Num@+NIQ+Der/vn+SSAQ+Der/nn:@C.Num@%>nissaq tp_speciel ; !specialitet for at haandtere diatese ved NIQ=SSAQ
@C.Num@+NIQ+Der/vn+SSAQ+Der/nn+NNGUAQ+Der/nn:@C.Num@%>nissannguaq Z1nnguaqZmorf ; 
+NIRSAQ+Der/vn:%>nersaq Z1Zmorf ;
+PALUK+Der/vn:%>paluk Z2-PZmorf ;
@C.Num@+TUQ+Der/vn:@C.Num@%>toq Z1Zmorf ;
+USIQ+Der/vn:^T%>useq SEQgemin ;
+VIK+Der/vn:%>fik Z2_Zmorf ;

LEXICON flex_tv_nngit_nominalizers
+NIKUQ+Der/vn:%>nikoq Z1Zmorf ;
+NIQ+Der/vn+N+Abs+Sg+Gram/Comp@U.aa.OFF@:@U.aa.OFF@%>nneq K ;
+NIQ+Der/vn+Gram/TransverbNIQ:%>nneq Z2Zmorf ; !Forsøg PL20210417
@C.Num@+NIQ+Der/vn:@C.Num@%>nneq tup_speciel ; !specialitet for at haandtere diatese ved NIQ
@C.Num@+NIQ+Der/vn+SSAQ+Der/nn:@C.Num@%>nnissaq tp_speciel ; !specialitet for at haandtere diatese ved NIQ=SSAQ
@C.Num@+NIQ+Der/vn+SSAQ+Der/nn+NNGUAQ+Der/nn:@C.Num@%>nnissannguaq Z1nnguaqZmorf ; 
+NIRSAQ+Der/vn:%>nnersaq Z1Zmorf ;
+USIQ+Der/vn:%>useq SEQgemin ;
+VIK+Der/vn:%>ffik Z2_Zmorf ;

LEXICON XTPX_schwa_nominalizers !!= * @CODE@ 
+LLAATAA+Der/vn+Sem/Time:%>illaataa part ; !PL 20180223
+NIARIUTAA+Der/vn+Sem/Time:%>iniariutaa part ; !PL 20180223
+NIUTAA+Der/vn+Sem/Time:%>iniutaa part ; !PL 20180223
+NIKUQ+Der/vn:%>inikoq Z1Zmorf ;
+NIQ+Der/vn+N+Abs+Sg+Gram/Comp@U.aa.OFF@:@U.aa.OFF@%>ineq K ;
@C.Num@+NIQ+Der/vn:@C.Num@%>ineq tup_speciel ; !specialitet for at haandtere diatese ved NIQ
@C.Num@+NIQ+Der/vn+SSAQ+Der/nn:@C.Num@%>inissaq tp_speciel ; !specialitet for at haandtere diatese ved NIQ=SSAQ
@C.Num@+NIQ+Der/vn+SSAQ+Der/nn+NNGUAQ+Der/nn:@C.Num@%>inissannguaq   Z1nnguaqZmorf ; 
+NIRSAQ+Der/vn:%>inersaq Z1Zmorf ;
+PALUK+Der/vn:%>erpaluk Z2-PZmorf ;
@C.Num@+TUQ+Der/vn:@C.Num@%>isoq Z1Zmorf ;
+USIQ+Der/vn:%>iuseq SEQgemin ;
+VIK+Der/vn:%>iffik Z2_Zmorf ;



LEXICON innaq_vn
< "@U.ssaq.OFF@" "@U.innaq.ON@" > Z2_qZmorf ;

LEXICON niaq_vn
< "@U.ge.OFF@" "@U.giip.OFF@" "@U.gip.OFF@" "@U.kuq.OFF@" "@U.lik.OFF@" "@U.lup.OFF@" "@U.niaq.ON@" "@U.poss.OFF@" > Z1Zmorf ;
!sammiumassaniaat
!naleqqukkunnaarniakuupput

LEXICON niq_vn ! +NIQ+Der/vn
< "@C.Num@" "@U.kkuluk.OFF@" "@U.kkut.OFF@" "@U.kujuk.OFF@" "@U.kuluk.OFF@" "@U.kuq.OFF@" "@U.vinnginniq.RM@" "@U.nip.ON@" "@U.niq.ON@" > Z2Zmorf ; ! 
!malinnaavinnginneqarlutik
!20260908 fjernet "@U.araq.OFF@", da leksika er rekursive og den blokerer den anden rækkefølge end det, den ellers var rettet mod: orpigaq+ARAQ+Der/nn+TUR+Der/nv+Gram/IV+TAR+Der/vv+Gram/IV+NIQ+Der/vn+N+Abs+Sg+3PlPoss det var ellers meningen dette skulle blokeres: NIQ+Der/vn+ARAQ+Der/nn

LEXICON niute_vn
< "@C.Num@" "@U.niute.ON@" > tptmorf ;

LEXICON rlaaq_vn 
< "@U.rsur.OFF@" "@U.rlaaq.ON@" > Z1Zmorf ;

LEXICON sinnaaq_vn ! +SINNAAQ+Der/vn
< "@U.ssaq.OFF@" > Z1Zmorf ;
!atorneqarsinnaassangalluarami
!"taama" IP Der/nv Gram/IV SINNAAQ Der/vn SSAQ Der/nn NGA Der/nv Gram/IV TIP Der/vv

LEXICON vik_vn
< "@C.Num@" "@U.gunnaarfik.ON@" "@U.kkut.OFF@" "@U.kuq.OFF@" "@U.vvik.ON@" > Z2_Zmorf ;

LEXICON iv_sir
< "@U.sir.ON@" > Gaq ;

LEXICON tuq_vn
< "@C.Num@" "@C.nar@" "@C.nga@" "@U.irsir.OFF@" "@U.gunartuq.ON@" "@U.riartoq.ON@" "@U.tuq.ON@" "@U.assibileretT.OFF@" > 1Pl_gennemgang ; ! Z1Zmorf
!"@C.nar@" pga:
!dette skal væk (U+NAR)
!tapiliunaq	tapeq+LIK+Der/nn+U+Der/nv+Gram/IV+NAR+Der/vv+V+Ind+Gram/Exclm	0.000000
!tapiliunaq	tapi+LIK+Der/nn+U+Der/nv+Gram/IV+NAR+Der/vv+V+Ind+Gram/Exclm	0.000000
!men dette beholdes (NAR og U efterfølgende)
!siooranartuusoq	sioora+Gram/IV+NAR+Der/vv+Gram/IV+TUQ+Der/vn+U+Der/nv+Gram/IV+TUQ+Der/vn+N+Abs+Sg	0.000000
!siooranartuusoq	sioora+Gram/IV+NAR+Der/vv+Gram/IV+TUQ+Der/vn+U+Der/nv+Gram/IV+V+Par+3Sg	0.000000
!@C.nga@
!ikke QAR+NGA men NGA+(TUQ)+QAR

LEXICON tuuq_vn 
< "@U.Boole.On@" "@U.tuuq.ON@" > Z1Zmorf ; 

LEXICON ute_vn
< "@C.Num@" "@U.usaar.OFF@" "@U.utenn.OFF@" "@U.utevn.ON@" > tptmorf ;

LEXICON iv_tur
< "@U.turvv.ON@" > Gaq ;
